【裁判字號】    88,易,3838
【裁判日期】    890124
【裁判案由】    侵占
【裁判全文】
臺灣高雄地方法院刑事判決                        八十八年度易字第三八三八號
    公  訴  人  臺灣高雄地方法院檢察署檢察官
    被      告  乙○○
右列被告因侵占案件，經檢察官提起公訴（八十八年度偵字第一九六一二號），本院
判決如左：
    主  文
乙○○無罪。
    理  由
一、公訴意旨略以：被告乙○○不知悔改，於民國八十八年六月廿二日，向告訴人宗
    禾小客車租賃有限公司（下稱宗禾公司），承租ＸＸ─二七三七號自小客車，竟
    自翌日起意圖為自己不法之所有，將該自小各車侵占入己，因認被告涉有刑法第
    三百三十五條第一項之侵占罪嫌。
二、公訴人認被告乙○○涉有上開罪嫌，係以：本件被告經傳喚未到庭應訊，但被告
    右揭犯罪事實，已據告訴人宗禾公司代表甲○○指訴綦詳，並有汽車租賃契約書
    影本、律師函影本各一紙在卷足憑，且被告親自於八十八年七月十六日即已收受
    該律師函，乃被告既不交還車輛，亦不出面繳清租金，有侵占犯意甚明，為論罪
    之依據。
三、按犯罪事實應依證據認定之，無證據不得推定其犯罪事實，又不能證明被告犯罪
    或其行為不罰者，應諭知無罪之判決，刑事訴訟法第一百五十四條及第三百零一
    條第一項分別定有明文。訊之被告乙○○固不否認租用車子一事，但堅決否認有
    不法所有之侵占意圖，辯稱：於租得該車後之隔日，即因出車禍而送至保養廠，
    因沒錢牽車，目前還在該保養廠，伊無侵占等語。經查：觀雙方所不否認之附卷
    租車契約書所載日期，被告確係於八十八年六月廿二日向告訴人租得上開自小客
    車；然卻於隔日即同年月廿三日即因車禍電請證人即玖通汽車保養廠負責人陳讚
    興另招拖吊業者拖回廠裡修理，而證人於五、六日修妥後又有主動與被告聯絡，
    且當時亦有根據行車執照之名片與車主取得聯繫，惟一直未見被告前來牽回各節
    之事實，已據證人於本院審理期日結證明確，並提出汽車拖吊服務簽認單及車輛
    保養委修單各一紙在卷足佐，堪信被告之上開辯解可採。加以本件雙方已達成和
    解，該車已交由告訴人公司牽回一節，亦經被告當庭提出和解書一紙附卷足參，
    又據告訴人是認在卷，益徵被告確無不法所有之侵占意圖存在。依上所述，被告
    辯稱其無不法所有之侵占意圖及犯行，理堪採信。
四、此外，本院復查無其他積極證據足資證明被告犯罪，揆諸前揭說明，自應為被告
    無罪之諭知。
據上論斷，應依刑事訴訟法第三百零一條第一項前段，判決如主文。
中    華    民    國     八十九     年      一      月      廿四        日
                                  臺灣高雄地方法院刑事第七庭
                                      法  官  藍  家  慶
右正本證明與原本無異。
如不服本判決，應於判決送達後十日內，向本院提出上訴狀。
                                      書記官  許  雅  惠
中    華    民    國     八十九     年      一      月      廿四        日


司法院資訊處製作；財團法人民間司法改革基金會備份。
